【裁判字號】    99,交易,230
【裁判日期】    990426
【裁判案由】    公共危險
【裁判全文】
臺灣臺中地方法院刑事判決             99年度交易字第230號
公  訴  人  臺灣臺中地方法院檢察署檢察官
被      告  甲○○
上列被告因公共危險案件，經檢察官提起公訴（99年度偵字第20
93號），被告於準備程序中就被訴事實為有罪之陳述，經本院合
議庭評議後裁定由受命法官獨任改行簡式審判程序，判決如下：
    主    文
甲○○服用酒類，不能安全駕駛動力交通工具而駕駛，累犯，處
有期徒刑月，如易科罰金，以新臺幣壹仟元折算壹日。
    犯 罪 事 實
一、甲○○前於民國97年間，因公共危險案件，經本院沙鹿簡易
    庭以97年度沙交簡字第274號判處有期徒刑2月確定，於97年
    10月1日易科罰金執行完畢。詎仍不思警惕，於98年8月10日
    中午12時許起，至同日下午5時許止，在臺中縣梧棲鎮○○
    路某工地內，飲用米酒等之酒類後，已達不能安全駕駛動力
    交通工具之程度，猶於同日不詳時間起，騎乘車牌號碼PJP-
    950號重型機車上路欲返家。嗣於同日晚上7時10分許，行經
    臺中縣梧棲鎮○○路○段148號前，因不勝酒力，不慎摔倒而
    受傷。經警據報前往處理，並將甲○○送往童綜合醫院救治
    ，於同日晚上9時13分許，對甲○○進行抽血檢驗，測得其
    血液中酒精濃度為357mg/dl，換算呼氣中酒精濃度值為每公
    升1.78毫克，因而查悉上情。
二、案經臺中縣警察局清水分局報告臺灣臺中地方法院檢察署檢
    察官偵查起訴。
    理    由
一、訊據被告甲○○對於前揭犯罪事實於警詢及本院審理時供承
    不諱，並為認罪之表示，並有職務報告、刑法第一百八十五
    條之三，查獲後測試、觀察職務報告、童綜合醫療社團法人
    童綜合醫院一般診斷書、急診生化檢驗單、臺中縣警察局舉
    發違反道路交通管理事件通知單、道路交通事故現場圖、道
    路交通事故調查報告表（一）、（二）、交通事故照片6張
    等在卷可憑，足認被告自白確與事實相符。
二、按酒精對人體之作用，因個人體質而有不同，究需飲用多少
    數量之酒類或呼氣及血液中酒精含量達如何之濃度始為不能
    安全駕駛，尚難為一致之規定，此亦刑法未以飲酒數量或呼
    氣及血液中酒精含量濃度，作為酒後不能安全駕駛動力交通
    工具而駕駛之公共危險罪構成要件之故，自應以行為人酒後
    之實際駕駛行為、反應、精神狀態等客觀可察之狀況資為判
    斷。本案因警方接獲民眾報案指稱，於臺中縣梧棲鎮○○路
    ○段148號前有發生交通事故等情，警方據報前往現場處理
    時，發現被告人、車均在事故現場，被告之頭部、臉部受有
    傷害，地上留有濃厚血跡，經送往童綜合醫院救治，並對其
    進行抽血檢驗，測得其血液中酒精濃度為357mg/dl，換算呼
    氣中酒精濃度值為每公升1.78毫克等情，有職務報告及童綜
    合醫療社團法人童綜合醫院急診生化檢驗單在卷足憑，是被
    告於飲酒後，確有騎車上路之事實，應可認定。而其呼氣所
    含酒精濃度已逾道路交通安全規則第114條第2款所定呼氣所
    含酒精濃度超過每公升0.25毫克而不得駕車之程度7倍以上
    ，顯然已有相當之危險性。再參酌德國、美國之認定標準，
    對於呼氣酒精濃度已達每公升0.55毫克時，就人之生理方面
    ，已產生視覺反應遲鈍、影像不能集中，同時不能看清前方
    路況及車旁照後鏡等狀況，其肇事率為一般正常人之10倍，
    認已達「不能安全駕駛」之標準，此亦有法務部於88年5月
    10日邀集交通部、行政院衛生署、內政部警政署、中央警察
    大學等單位相關人員召開之研商訂定刑法第一百八十五條之
    三服用毒品、麻醉藥品、酒類或其他相類之物，不能安全駕
    駛交通工具之認定標準會議結論可參。另參酌被告飲酒後騎
    乘上開機車，不慎摔倒而受傷等情，足認被告因酒後受酒精
    影響致其注意及反應等能力均降低，已達不能安全駕駛動力
    交通工具之工具之狀態之事實，已堪認定。是本案事證明確
    ，被告犯行堪以認定，應予依法論科。
三、核被告甲○○所為，係犯刑法第185條之3服用酒類不能安全
    駕駛動力交通工具而駕駛之公共危險罪。被告前於97年間，
    因公共危險案件，經本院沙鹿簡易庭以97年度沙交簡字第27
    4號判處有期徒刑2月確定，於97年10月1日易科罰金執行完
    畢乙節，有臺灣高等法院被告前案紀錄表附卷足參，被告前
    受有期徒刑執行完畢後，於5年內故意再犯本件有期徒刑以
    上之罪，為累犯，應依刑法第47條第1項，加重其刑。爰審
    酌被告對於酒精成分對人之意識能力具有不良影響，酒後騎
    車對一般往來之公眾及駕駛人自身皆具有高度危險性，當有
    所悉，既漠視自己安危，尤枉顧公眾安全，而於服用酒類後
    之呼氣中酒精濃度達每公升1.78毫克，已處於不能安全駕駛
    動力交通工具之狀態仍騎乘車輛，對行車安全危害甚鉅，且
    參諸被告前業於95年間，因酒後駕車而犯公共危險案件，經
    本院沙鹿簡易庭以95年度沙交簡字第326號判處拘役40日，
    復於97年間，因酒後駕車而涉犯公共危險罪，經本院沙鹿簡
    易庭以97年度沙交簡字第274號判處有期徒刑2月確定（另於
    本案犯罪後之98年10月26日，因酒後駕車而涉犯公共危險罪
    ，經本院沙鹿簡易庭以99年度沙交簡字第31號判處有期徒刑
    4月確定）等情，有臺灣高等法院被告前案紀錄表在卷可參
    ，均仍未能記取教訓，復犯本案之公共危險罪，惡性非輕，
    惟念及犯後坦承犯罪之犯後態度等一切情狀，量處如主文所
    示之刑，並諭知易科罰金之折算標準，以資懲儆。
據上論斷，應依刑事訴訟法第273條之1第1項、第299條第1項前
段，刑法第185條之3、第47條第1項、第41條第1項前段，刑法施
行法第1條之1第1項，判決如主文。
本案經檢察官乙○○到庭執行職務。
中    華    民    國    99    年    4    月    26    日
                  刑事第三庭    法  官  李慧瑜
以上正本證明與原本無異。
如不服本判決應於收受判決後10日內向本院提出上訴書狀，並應
敘述具體理由；其未敘述上訴理由者，應於上訴期間屆滿後20日
內向本院補提理由書（均須按他造當事人之人數附繕本）「切勿
逕送上級法院」。
                                書記官  張雅慧
中    華    民    國    99    年    4    月    26    日
附錄論罪科刑法條
中華民國刑法第185條之3
服用毒品、麻醉藥品、酒類或其他相類之物，不能安全駕駛動力
交通工具而駕駛者，處一年以下有期徒刑、拘役或科或併科十五
萬元以下罰金。

司法院資訊處製作；財團法人民間司法改革基金會備份。
